【裁判字號】    96,訴,862
【裁判日期】    970625
【裁判案由】    違反槍砲彈藥刀械管制條例
【裁判全文】
臺灣新竹地方法院刑事判決            96年度訴字第862號
公  訴  人  臺灣新竹地方法院檢察署檢察官
被      告  甲○○
                    號
選任辯護人  財團法人法律扶助基金會蘇明淵律師
上列被告因違反槍砲彈藥刀械管制條例案件，經檢察官提起公訴
（96年度偵字第5582號），本院判決如下：
    主    文
甲○○未經許可，寄藏可發射子彈具有殺傷力之改造槍枝，處有
期徒刑貳年捌月，併科罰金新臺幣拾萬元，罰金如易服勞役，以
新臺幣壹仟元折算壹日，扣案之改造手槍壹支（槍枝管制編號：
0000000000號），沒收；又未經許可，持有子彈，處
有期徒刑壹年，併科罰金新臺幣陸萬元，罰金如易服勞役，以新
臺幣壹仟元折算壹日；又未經許可，持有刀械，處有期徒刑陸月
，扣案之武士刀壹把，沒收。應執行有期徒刑肆年，併科罰金新
臺幣拾伍萬元，罰金如易服勞役，以新臺幣壹仟元折算壹日，扣
案之改造手槍壹支（槍枝管制編號：0000000000號）
、武士刀壹把，均沒收。
    事    實
一、
(一)、甲○○前於民國95年間因毀損案件，經本院以95年度簡上字
    第176號判決判處有期徒刑3月，緩刑2 年確定，嗣因於緩刑
    期內再犯妨害自由案件，經本院以97年度訴字第4 號判決判
    處有期徒刑3 月確定，再經本院以97年度撤緩字第33號撤銷
    上開緩刑之宣告（尚未確定送執行，不構成累犯）。
(二)、甲○○明知可發射子彈具有殺傷力之改造槍枝、子彈及武士
    刀係槍砲彈藥刀械管制條例第4條第1項第1 款、第2款及第3
    款所列管之槍砲、子彈及刀械，均非經主管機關許可，不得
    擅自寄藏、持有，竟分別基於寄藏具有殺傷力之改造槍枝、
    持有具有殺傷力之子彈及持有武士刀之犯意，先後為下列行
    為：
１、於92年間某日，在其位於新竹縣湖口鄉○○路○ 段89號之住
    處，收受劉純鑫（音譯）所交付委其保管之可發射子彈具有
    殺傷力之改造手槍乙支（槍枝管制編號：0000000000號），
    即自斯時起未經許可而寄藏上開具有殺傷力之改造槍枝，並
    先將該改造槍枝藏放於其住處電視機底下之架子內，後又藏
    放於其住處之閣樓上。
２、95年3、4月間，在新竹縣湖口鄉○○○路夜市，購買武士刀
    乙把，而自斯時起未經許可持有該武士刀，並放置在其位於
    新竹縣湖口鄉○○路○段89號之住處。
３、於96年7月間，在網路上購買具有殺傷力之制式子彈4顆、非
    制式子彈12顆，即自斯時起未經許可持有上開制式、非制式
    子彈，並放置在上開之住處。
(三)、嗣於96年9 月17日17時30分許，新竹縣政府警察局竹北分局
    警員丙○○、丁○○至甲○○上開住處查訪另案強盜案件時
    ，適甲○○手持紙袋返家，甲○○因知悉寄藏具有殺傷力之
    改造槍枝係違法行為，且主觀上認為警員必會發現紙袋內放
    有具殺傷力之改造槍枝，遂在有偵查犯罪職權之機關或個人
    未發覺其犯寄藏改造手槍罪前，主動向警員表示紙袋內有槍
    枝，並經警查扣紙袋內其寄藏之仿GLOCK 廠17型半自動手槍
    製造之槍枝乙支（槍枝管制編號：0000000000號），而主動
    接受裁判。復經甲○○同意搜索後，警方在甲○○住處走廊
    紙盒內取出子彈19顆，在寢室內衣物置物箱上取出子彈乙顆
    （經送請鑑定後，其中16顆為非制式子彈，12顆具有殺傷力
    ；4 顆為制式子彈，均有殺傷力），另再查獲其所有之武士
    刀乙把，而查悉上情。
二、案經新竹縣政府警察局竹北分局報告臺灣新竹地方法院檢察
    署檢察官偵查起訴。
    理    由
壹、程序方面：
    本件被告甲○○及其辯護人於本院準備程序、審判程序中明
    確表示對本案卷內人證、物證之證據能力無意見（見本院97
    年2月19日、同年3月18日準備程序筆錄、97年4月2日、同年
    5 月28日審判筆錄），且於言詞辯論終結前，就本案證據之
    調查，均無任何異議，既無異議，依刑事訴訟法第159條之5
    規定，自均有證據能力，先予敘明。
貳、實體方面：
一、認定犯罪事實所憑證據及認定之理由：
(一)、被告對於上開事實一(二)寄藏具有殺傷力之改造槍枝（槍枝管
    制編號：0000000000號）、持有具有殺傷力之子彈及持有武
    士刀等情迭於本院準備程序及審理時均坦承不諱，核與證人
    即警員丙○○、丁○○及蔡明財證述之情形大致相符（見本
    院97年4月2日審判筆錄），並有同意搜索書、新竹縣政府警
    察局竹北分局96年9 月17日搜索扣押筆錄、扣押物品目錄表
    各乙份（見96年度偵字第5582號卷第17頁至23頁）、現場照
    片12張（見上開偵卷第24頁至29頁）、新竹縣政府警察局竹
    北分局97年4月16日函暨其附件即現場圖乙份、照片6張（見
    本院卷第181頁至185頁）在卷可稽，且有仿 GLOCK廠17型半
    自動手槍製造之槍枝乙支（槍枝管制編號：0000000000號）
    、子彈16顆及武士刀乙把扣案可資佐證。
(二)、上開改造槍枝經送請內政部警政署刑事警察局（下稱刑事警
    察局）鑑驗後，認係改造手槍，由仿GLOCK 廠17型半自動手
    槍製造之槍枝，換裝土造金屬槍管而成，擊發功能正常，可
    供擊發適用子彈使用，具有殺傷力，另扣案之子彈20顆，經
    鑑定後，認其中4 顆為制式子彈，均可擊發，具殺傷力，而
    16顆子彈為非制式子彈，其中12顆可擊發，具殺傷力等情，
    有該局96年10月24日刑鑑字第0960146987號函（見上開偵卷
    第74頁至83頁）、97年4 月26日刑鑑字第0970054480號函（
    見本院卷第190之1頁）各乙份附卷為憑，再扣案之武士刀，
    經送請新竹縣政府警察局鑑驗後，該局認其外型屬武士刀，
    刀刃長66公分、刀柄長22公分、刀柄可供雙手合握，刀尖銳
    利，能發揮刺的功能，未開鋒，未能發揮切割功能，係屬槍
    砲彈藥刀械管制條例管制之刀械，有新竹縣政府警察局刀械
    鑑驗小組工作紀錄表乙份在卷可考（見上開偵卷第110 頁至
    第113頁）。
(三)、綜上所述，是被告前開自白與事實相符，本件事證明確，被
    告犯行均堪認定。
二、論罪：
(一)、按槍砲彈藥刀械管制條例第4 條所列之槍砲、彈藥及刀械，
    依同條例第5條、第6條規定，非經中央主管機關許可，不得
    製造、販賣、運輸、轉讓、出租、出借、持有、寄藏或陳列
    。本件被告所寄藏之具有殺傷力之改造槍枝（槍枝管制編號
    ：0000000000號）、持有具有殺傷力之子彈16顆及武士刀乙
    把，乃分別屬槍砲彈藥刀械管制條例第4條第1項第1款、第2
    款、第3 款所稱之其他可供發射子彈具有殺傷力之槍砲、子
    彈及刀械。核被告所為，係分別犯槍砲彈藥刀械管制條例第
    8條第4項、同條例第12條第4項及同條例第14條第3項未經許
    可寄藏其他可發射子彈具有殺傷力之改造槍枝罪、未經許可
    持有子彈罪及未經許可持有刀械罪。被告所犯上開3 罪，犯
    罪各別，罪名不同，應分論併罰。
(二)、次按，寄藏與持有，均係將物置於自己實力支配之下，僅寄
    藏必先有他人持有行為，而後始為之受寄代藏，故受寄人代
    為保管，其保管之本身，亦屬持有，不過此之持有係受寄之
    當然結果，槍砲彈藥刀械管制條例既就「持有」與「寄藏」
    為分別處罰之規定，則單純之「持有」，固不包括「寄藏」
    ，惟「寄藏」之受人委託代為保管，其保管之本身所為之「
    持有」，既係「寄藏」之當然結果，法律上自宜僅就「寄藏
    」行為為包括之評價，不應另就「持有」予以論罪（最高法
    院74年臺上字3400號判例意旨參照）。是被告寄藏改造槍枝
    而持有該改造槍枝，應為寄藏改造槍枝之當然結果，不另論
    罪。
(三)、再按未經許可持有、寄藏手槍，其持有、寄藏之繼續，為行
    為之繼續，亦即一經持有、寄藏手槍，罪即成立，但其完結
    須繼續至持有、寄藏行為終了時為止，此有最高法院88年第
    8 次刑事庭會議決議可資參照。其間法律縱有變更，其行為
    既繼續實施至新法施行以後，即與犯罪後法律有變更之情形
    不同，不生新舊法比較適用問題（最高法院75年度臺上字第
    3370號判決意旨參照）。查被告於92年間某日起寄藏扣案改
    造槍枝乙支（槍枝管制編號：0000000000號）及自95年3、4
    月間某日起持有扣案之武士刀乙把，經警於96年9 月17日17
    時30分許查獲，被告寄藏上開改造槍枝及持有武士刀之行為
    繼續中，槍砲彈藥刀械管制條例已於94年1 月26日修正公布
    ，另刑法亦於94年1月7日修正公布，並於95年7月1日施行，
    惟依上開說明，仍不生行為後法律變更之新舊法比較問題，
    應適用其行為終止時之修正後刑法相關規定論處。
(四)、公訴人雖認本件槍彈部分被告係犯槍砲彈藥刀械管制條例第
    8條第1項製造可發射子彈具有殺傷力之改造槍枝罪、同條例
    第12條第1 項之製造子彈罪，無非係以被告於警詢、偵查及
    聲請羈押庭時之自白，佐以扣案如附表所示之改造工具為其
    論據，惟查：
１、按犯罪事實應依證據認定之，無證據不得認定犯罪事實；又
    不能證明被告犯罪者，應諭知無罪之判決，刑事訴訟法第15
    4條第2條、第301條第1項分別定有明文。所謂認定犯罪事實
    之證據，係指足以認定被告確有犯罪行為之積極證據而言，
    該項證據自須適合於被告犯罪事實之認定，始得採為斷罪資
    料，苟積極證據不足為不利於被告事實之認定時，即應為有
    利於被告之認定，更不必有何有利之證據，又刑事訴訟上證
    明之資料，無論其為直接證據或間接證據，均須達於通常一
    般之人均不致於有所懷疑，而得確信其為真實之程度，始得
    據為有罪之認定，若其關於被告是否犯罪之證明未能達此程
    度，而有合理性懷疑之存在，致使無從形成有罪之確信，根
    據「罪證有疑，利於被告」之證據法則，即不得遽為不利被
    告之認定（參見最高法院30年上字第816 號及76年度臺上字
    第4986號判例）。
２、次按被告之自白，不得作為有罪判決之唯一證據，仍應調查
    其他必要之證據，以察其是否與事實相符，刑事訴訟法第15
    6條第2項定有明文，立法目的在以補強證據之存在，藉以限
    制合法自白在證據上之價值，俾發現實質的真實，即使被告
    之自白出於任意性，然若別無其他補強證據足以擔保其自白
    與事實相符，該自白仍非刑事訴訟法上得據之為認定被告犯
    罪之唯一證據，當不得單憑此而為被告不利之認定（最高法
    院95年度臺上字第5809號判決意旨參照）。
３、被告雖於警詢、內勤檢察官偵訊及本院羈押庭時均自白：扣
    案之具有殺傷力之改造槍枝（槍枝管制編號：0000000000號
    ）係伊改造而成，伊是先買模型槍再把槍管打通改造成可射
    擊子彈之槍枝，伊在店內以電鑽鑽通道具槍，因原槍管就是
    鐵管，伊沒有換槍管，只有鑽通槍管云云（見上開偵卷第15
    頁、第60頁、本院96年度聲羈字第198 號卷第5 頁），惟查
    ：上開扣案具有殺傷力之改造槍枝（槍枝管制編號：000000
    0000號）經送請刑事警察局鑑定，該局認扣案之改造槍枝（
    槍枝管制編號：0000000000號）之槍管，其外觀有明顯圈狀
    車造痕跡且與原廠（無明顯車造痕跡）製造之材質不符，並
    非將原廠槍管內阻鐵打通，故研判為換裝之土造金屬槍管等
    情，有該局96年12月7 日刑鑑字第0960180624號函在卷可考
    （見本院卷第30頁），是被告雖自白扣案具有殺傷力之改造
    槍枝（槍枝管制編號：0000000000號），係伊以電鑽鑽通道
    具槍管改造而成云云，惟此與前開鑑定結果顯不相符，是被
    告前述改造槍枝之自白與事實不符，洵非可採。
４、另就改造子彈部分，被告於偵查中自白伊係以電鑽鑽開模型
    彈，裝自備火藥云云（見上開偵卷第61頁），復於本院移審
    時供稱：伊係以電鑽鑽子彈云云（見本院卷第14頁），再於
    本院準備程序時供稱：伊是用手將彈殼轉開，裝入火藥，之
    後有用扣案具有殺傷力之改造手槍試射，子彈只有聲音云云
    （見本院卷第124 頁），惟查：上開扣案非制式子彈16顆經
    本院送請刑事警察局鑑驗其改造之方式，認有旋開彈殼底部
    及中央底火噴火孔2 種型態，復經本院依職權訊問鑑定人即
    刑事警察局鑑識科警員乙○○，其到庭證稱：「（本件送鑑
    定的非制式子彈16顆子彈，製造方式是否有區別？）有區別
    ，就是我回函上面所稱非制式子彈的改造方式，為『旋開彈
    殼底部』、『中央底火噴火孔』兩種型態」、「（何謂『中
    央底火噴火孔』之改造方式？）就是比較類似制式子彈的製
    造方式，彈頭、彈殼是一體成型，最後再將底火皿裝上」、
    「（此種方式需要什麼工具？）無法以徒手方式，工具有很
    多種」、「（提示扣押物品，請鑑定人由扣押物品中辨識出
    何種工具可以以『中央底火噴火孔』之改造方式改造子彈【
    提示並令其辨認】）目前看到的扣案工具都沒有辦法以『中
    央底火噴火孔』之改造方式改造子彈」、「（提示扣押物品
    目錄表，請鑑定人由扣押物品目錄表中之扣押物確認有無何
    種工具可以以『中央底火噴火孔』之改造方式改造子彈？【
    提示並令其辨認】）經我檢視扣押物品目錄表後，針對底火
    部分，裡面沒有工具可以直接以『中央底火噴火孔』之改造
    方式改造子彈，如果是做彈殼部分，以車床可以做成一體成
    型的彈殼」等語（見本院卷第213頁至214頁），復經檢察官
    詰問鑑定人乙○○，其再證稱：「（你剛說中央底火噴火孔
    型態，是可以用哪種工具改造？）比較類似制式子彈之製造
    方式，其與旋開彈殼底部的製造方式，差別在於底火皿的部
    分，至於改造方式，牽涉到彈殼、彈頭、底火皿，彈頭、彈
    殼也可以用車床、銑床、電鑽方式等工具製造，底火皿也是
    類似，但是比較複雜，因為底火皿還有分兩種，一種是以機
    器直接嵌入，另一種在台灣比較常見，是利用工具另外製造
    底火零件予以組裝，就是我們俗稱的土造」、「（究竟底火
    皿要靠哪些工具才能製造？）子彈底火部分包含一些零件，
    這些零件可以用上述車床、銑床、電鑽、銼刀等方式製造，
    取決於粗糙或精良」、「（為何剛才審判長就扣案工具中是
    否有『中央底火噴火孔』型態的製造工具，你回答就底火部
    分沒有看到？）剛才就底火部分我表示沒有直接的工具，這
    些扣案工具我並沒有說在製造子彈部分不適用。所謂『直接
    工具』就是主要工具，即直接嵌入底火的主要工具，那是一
    種很大型的機器，都是國外生產。製造子彈不光只是底火，
    彈頭、彈殼都可以用車床等工具製造」等語（見本院卷第21
    5頁至216頁），再經本院詰問鑑定人乙○○，其又證稱：「
    （是否鑑定人所稱扣案子彈旋開彈殼底部改造方式，就是你
    之前準備程序自白徒手轉開子彈裝填火藥的方式？）我有看
    過被告上開所稱的這種方式，但是本件扣案子彈，目前我現
    在可以區別的『旋開彈殼底部』這1 顆，並不是此種方式，
    另外尚待鑑定的4 顆，經我當庭檢視，也沒有以此種方式製
    造的」等語（見本院卷第218 頁）。由上述鑑定人乙○○之
    證言可知，本件扣案非制式子彈，有「中央底火噴火孔」、
    「旋開彈殼底部」2種型態，2者區別在於底火皿不同，其中
    「中央底火噴火孔」型態是類似制式子彈之改造方式，有以
    機器直接嵌入底火皿，或另外製造底火零件而予以組裝；而
    「旋開彈殼底部」之改造方式則非以被告自白之旋開彈殼底
    部之型態改造而成，況被告又供稱伊不是從彈殼底部旋開，
    而是從彈殼中間旋開，轉開的是塑膠的等語（見本院卷第21
    8 頁），被告自白製造子彈之方式，與鑑定人乙○○之證述
    製造型態、方式均不相符，是被告此部分之自白，顯與事實
    有違，要難採信。
５、綜上所述，本件依調查所得之證據尚不能證明被告有製造具
    有殺傷力之槍枝、子彈之犯行，亦查無其他積極證據足資證
    明被告有製造具有殺傷力之槍枝、子彈犯行，揆諸前揭說明
    ，此部分之犯罪尚屬不能證明，公訴意旨認被告涉犯槍砲彈
    藥刀械管制條例第8條第1項、第12條第1 項未經許可製造具
    有殺傷力之槍枝、子彈罪嫌，容有誤會，然其社會基本事實
    同一，本院自應予以審理，並依刑事訴訟法第300 條之規定
    ，變更應適用之法條。
(五)、又按對於未發覺之罪自首而接受裁判者，得減輕其刑，刑法
    第62條前段定有明文。經查，本件被告手持紙袋內有扣案具
    有殺傷力之改造槍枝（槍枝管制編號：0000000000號）返家
    時，適員警丙○○等人至家中查訪強盜案件，經警員丁○○
    詢問被告紙袋內為何物後，遂在有偵查犯罪職權之機關或個
    人未發覺其犯寄藏改造槍枝罪前，主動供稱其寄藏該改造槍
    枝等情，業據證人即查獲警員丙○○證述明確（見本院卷第
    150 頁），是就被告犯寄藏具有殺傷力之改造槍枝罪部分，
    應有刑法第62條前段自首規定之適用。至於被告持有具有殺
    傷力之子彈及持有武士刀部分，經查獲員警丁○○到庭證述
    ：被告就說走廊旁邊鐵架還有其他槍枝，經我們搜索才發現
    還有其他子彈，被告並沒有主動表示他有子彈，另武士刀的
    部分是我們在走廊看到的，印象中被告只有表示持有槍枝，
    沒有主動表示他有武士刀等語（見本院卷第156頁、159頁）
    ，是被告就持有具有殺傷力之子彈罪及持有刀械罪部分，並
    無刑法第62條前段得減輕其刑規定之適用，附此敘明。
三、科刑：
    爰審酌被告明知寄藏具有殺傷力槍枝係犯罪行為，竟因友人
    劉純鑫（音譯）之託，即未經許可寄藏上開具有殺傷力之改
    造槍枝，如遭持以犯罪，顯將嚴重危害社會安全，且亦明知
    持有子彈，對社會危害性甚大，竟上網購買具有殺傷力之子
    彈，另又購買管制刀械即武士刀而無故持有之，於本件警詢
    、偵查時未能坦承犯行，且於歷次開庭時又陳述不一，惟被
    告至本院準備程序及審理時坦承犯行及其智識程度、家庭環
    境等一切情狀，分別量處如主文所示之刑，並定其應執行刑
    ，另就併科罰金部分諭知易服勞役之折算標準。
四、沒收：
    扣案之改造槍枝乙支（槍枝管制編號：0000000000號）係屬
    違禁物，應依刑法第38條第1 項第1 款之規定宣告沒收；另
    扣案16顆子彈（其中4 顆為制式子彈，12顆為非制式子彈）
    均可擊發，具殺傷力，惟均經試射，非違禁物，自毋庸宣告
    沒收，又扣案之武士刀乙把，為槍砲彈藥刀械管制條例第 4
    條第1項第3款管制之刀械，亦屬刑法第38條第1項第1款之違
    禁物，亦應宣告沒收。另扣案如附表所示之物，非違禁物，
    又查無證據證明係與犯罪事實有關，本院無從為沒收之宣告
    ，附此敘明。
據上論斷，應依刑事訴訟法第299條第1 項前段、第300條，槍砲
彈藥刀械管制條例第8條第4項、第12條第4項、第14條第3項，刑
法第11條前段、第51條第5款、第7 款、第42條第3項前段、第62
條前段、第38條第1項第1款，判決如主文。
本案經檢察官王唯怡到庭執行職務。
中    華    民    國    97    年     6    月    25    日
            刑事第三庭  審判長法  官  賴淑敏
                              法  官  黃美文
                              法  官  林惠君
以上正本證明與原本無異。
如不服本判決，應於收受本判決後10日內向本院提出上訴書狀。
上訴書狀應敘述具體理由，未敘述上訴理由者，應於上訴期間屆
滿後20日內補提理由書狀於本院（均須按他造當事人之人數附繕
本，並請勿「逕送上級法院」）。
中    華    民    國    97    年     6    月    25    日
                              書記官  蔣淑君
附錄論罪科刑法條：
槍砲彈藥刀械管制條例第8條第4項：
未經許可，持有、寄藏或意圖販賣而陳列第1項所列槍枝者，處3
年以上10年以下有期徒刑，併科新臺幣700萬元以下罰金。
第12條第4項
未經許可，持有、寄藏或意圖販賣而陳列子彈者，處5年以下有
期徒刑，併科新臺幣300萬元以下罰金。
槍砲彈藥刀械管制條例第14條第3項
未經許可，持有或意圖販賣而陳列刀械者，處1年以下有期徒刑
、拘役或新臺幣50萬元以下罰金。
附表
 ┌───┬─────────┬─────┬────────┐
 │編  號│名             稱 │數      量│備            註│
 ├───┼─────────┼─────┼────────┤
 │  1   │ 改造空氣槍       │ 乙支     │經鑑定後認無殺傷│
 │      │                  │          │力              │
 ├───┼─────────┼─────┼────────┤
 │  2   │ 改造手槍半成品   │ 3支      │經鑑定後認非公告│
 │      │                  │          │查禁之管制品    │
 ├───┼─────────┼─────┼────────┤
 │  3   │ 霰彈槍           │ 2支      │經鑑定後認不具殺│
 │      │                  │          │傷力            │
 ├───┼─────────┼─────┼────────┤
 │  4   │ 霰彈槍子彈       │ 4顆      │經鑑定後認係填充│
 │      │                  │          │氣體式具儲氣裝置│
 │      │                  │          │之彈殼          │
 ├───┼─────────┼─────┼────────┤
 │  5   │ 彈殼             │ 240顆    │                │
 ├───┼─────────┼─────┼────────┤
 │  6   │ CO2鋼瓶          │ 20瓶     │非公告查禁之管制│
 │      │                  │          │品              │
 ├───┼─────────┼─────┼────────┤
 │  7   │ 槍管             │ 7支      │非公告查禁之管制│
 │      │                  │          │品              │
 ├───┼─────────┼─────┼────────┤
 │  8   │ 槍管鐵條         │ 2支      │                │
 ├───┼─────────┼─────┼────────┤
 │  9   │ 滑套             │ 2支      │                │
 ├───┼─────────┼─────┼────────┤
 │  10  │ 彈簧             │ 3條      │                │
 ├───┼─────────┼─────┼────────┤
 │  11  │ 車床             │ 乙臺     │                │
 ├───┼─────────┼─────┼────────┤
 │  12  │ 砂輪機           │  2臺     │                │
 ├───┼─────────┼─────┼────────┤
 │  13  │ 鑽孔機           │ 乙臺     │                │
 ├───┼─────────┼─────┼────────┤
 │  14  │ 銼刀             │  9支     │                │
 ├───┼─────────┼─────┼────────┤
 │  15  │ 萬能扳手         │  乙支    │                │
 ├───┼─────────┼─────┼────────┤
 │  16  │ 公母牙           │  3支     │                │
 ├───┼─────────┼─────┼────────┤
 │  17  │ 活動扳手         │  乙支    │                │
 ├───┼─────────┼─────┼────────┤
 │  18  │ 游標尺           │  乙支    │                │
 ├───┼─────────┼─────┼────────┤
 │  19  │ 鑽頭             │  乙盒    │                │
 ├───┼─────────┼─────┼────────┤
 │  20  │ 刨刀             │  乙批    │                │
 └───┴─────────┴─────┴────────┘


司法院資訊處製作；財團法人民間司法改革基金會備份。
